臺灣臺中地方法院交通事件裁定　　　　　　　　　　九十一年度交聲字第二六號
　　原處分機關　交通部公路局台中區監理所
　　異 議人 即
　　受 處分 人　甲○○○
右列受處分人因違反道路交通管理處罰條例案件，對於交通部公路局台中區監理所民
國九十年十一月二十九日所為之處分 (中監違字第裁六○─Ｈ00000000號裁
決書)，聲明異議，本院裁定如左：
        主  文
原處分關於甲○○○駕駛汽車不聽從交通勤務警察之制止或拒絕停車接受稽查而逃逸
部分撤銷。
前項撤銷部分甲○○○不罰。
其餘異議駁回。
        理  由
一、按汽車駕駛人，行經有燈光號誌管制之交岔路口闖紅燈者，處新台幣 (下同)一
    千八百元以上五千四百元以下之罰鍰；而汽車駕駛人違反道路交通管理處罰條例
    第五十三條規定者，除依該條款處罰鍰外，並記違規點數三點，道路交通管理處
    罰條例第五十三條、第六十三條第一項第三款分別定有明文。
二、本件聲明異議意旨略以：受處分人即異議人甲○○○所有之車輛車號二Ｊ─○二
    五五號自小客車，當時係由其夫林順堯所駕駛由台中縣大里市○○路直行往台中
    市方向行駛，行經該路口時並未闖紅燈，且當時係下班時間，車輛一部接一部，
    受處分人不可能不理會警員鳴笛或以手勢指揮停止而不停止，因為受處分人與駕
    駛人均未聽到或看到警員有任何要求停止之動作或指揮，並非不聽制止逕行離去
    ，原裁決處分顯有違誤，爰就原裁決所為闖紅燈及不聽手勢指揮逕行離去之處分
    聲明異議等語。
三、本院查：受處分人其所有之車牌號碼二Ｊ─○二五五號自小客車，曾於民國九十
    年十月二日十七時二十分許，行經於台中縣大里市○○路與大明路口設有燈光號
    制管制之交岔路口時，經台中縣警察局霧峰分局依法逕行舉發闖紅燈與不聽制止
    逕行離去之事實，此有台中縣警察局霧峰分局九十年十月二日中縣警交字第Ｈ0
    0000000號舉發違反道路交通管理事件通知單影本在卷可證；並經證人即
    舉發警員黃明達於本院九十一年一月三十日訊問時結證稱：「（問：本件事發經
    過如何）當時國光路是黃燈轉紅燈，當時燈號是自動控燈，我看黃燈我手已舉一
    半，見到紅燈，我手舉出來，請車子不要再開，有可能對方是要搶黃燈，他通過
    十字路口後，我已登載在手上，舉發沒有業績壓力」等語甚明；而證人黃明達係
    執勤警員，其立場客觀中立，且其與受處分人素不相識，亦無宿怨，苟受處分人
    無該等違規情事，舉發員警當無設詞攀誣之理，其所為之證言，應屬真實可信，
    且證人逕行舉發車輛顏色與受處分人車輛顏色並無不符等情，是受處分人於前揭
    時地其所有之自小客車有違規闖紅燈之事實，已甚明確。至於受處分人於有違反
    前揭規定之行為後，經警員鳴笛制止但逕行離去之事實，受處分人辯稱：因當時
    係下班時間，車輛一部接一部，伊不會不聽警員指揮及制止云云，則依當時係下
    班時間之客觀情況，車流量極大，若其在越過停止線前，號誌燈已轉為行將變成
    紅燈之黃燈，其欲強行闖越，因一時急於通過，未即注意當時在場之警員手勢禁
    止其通過，而於警員制止前即已離去，應有可能，自難僅憑當時警員鳴笛以手勢
    指揮制止，即率認受處分人已知悉警員告知禁止通行，而故意逃逸之事實。原處
    分未予詳查違規事實，逕認異議人有駕駛汽車，不聽交通勤務警察之制止或拒絕
    停車接受稽查而逃逸之違規情事，依違規道路交通管理處罰條例第六十條第一項
    之規定科罰，顯有未洽。是原處分關於該部分裁處罰鍰三千元並記違規點數一點
    之處分即有不當，應予撤銷，而諭知此部份不罰。至受處分人未依規定闖紅燈部
    分，違反同條例第五十三條規定，而為原處分機關裁處二千七百元並記違規點數
    三點部分，則無不當，應予維持。
四、據上論斷，應依道路交通管理處罰條例第八十七條第二項、道路交通案件處理辦
法第十九條、第二十條，裁定如主文。
中      華      民      國      九十一      年      二    月   二十六   日
                                臺灣臺中地方法院交通法庭
                                      法  官  王  靜  秋
右正本證明與原本無異。
如不服本裁定，應於送達後五日內，向本院提出抗告狀。
                                      書記官
中      華      民      國      九十一      年      二    月   二十六   日
